【裁判字號】    98,裁,119
【裁判日期】    980115
【裁判案由】    退休
【裁判全文】
最  高  行  政  法  院  裁  定
                                       98年度裁字第119號
聲  請  人  甲○○
上列聲請人因與相對人銓敘部間退休事件，對於中華民國97年4
月29日本院97年度裁字第2456號裁定，聲請再審，本院裁定如下
：
    主  文
再審之聲請駁回。
再審訴訟費用由聲請人負擔。
    理  由
一、按對於確定裁定聲請再審，應依行政訴訟法第283條準用第2
    77條第1項第4款之規定表明再審理由，此為必須具備之程式
    。所謂表明再審理由，必須指明確定裁定有如何合於再審事
    由之具體情事，始為相當。倘僅泛言有何條款之再審事由，
    而無具體情事者，尚難謂已合法表明再審理由。如未表明再
    審理由，法院無庸命其補正。
二、本件聲請人前因年資事件提起行政訴訟，經臺北高等行政法
    院92年度訴字第15號判決，以訴願決定就聲請人請求補發退
    休相關金額部分，未依聲請人係對相對人關於不予採計年資
    部分之處分為爭執之真意，移由有權之訴願管轄機關管轄為
    由，將此部分訴願決定撤銷。行政院秘書處乃依該判決意旨
    ，將之移請公務人員保障暨培訓委員會辦理，經復審決定及
    臺北高等行政法院94年度訴字第2915號判決遞予駁回後，聲
    請人仍不服，提起上訴，經本院95年度判字第1536號判決駁
    回後，復提起再審之訴，亦經本院97年度裁字第2456號裁定
    （下稱原確定裁定）以其再審之訴為不合法而予駁回。聲請
    人對原確定裁定不服，聲請再審，其聲請意旨略謂：聲請人
    就年資事件自始迄今均未逾越不變期間，且已指明臺北高等
    行政法院92年度訴字第15號判決有如何合於法定再審事由之
    具體情事，法院歷次裁判就聲請人是否逾越期間之認定卻前
    後矛盾，且無中生有，其判定事實及適用法規顯有錯誤。又
    行政院為推卸責任，偽造及變造證物，為不合法，上開判決
    卻就足以影響判決之重要證物未予審酌，影響聲請人之權益
    甚鉅，爰依行政訴訟法第273條第1項第1款、第9款、第11款
    、第13款、第14款規定，聲請再審云云。經核其狀陳各節，
    無非係就另案92年度訴字第15號判決及其相關訴願決定、原
    處分說明不服之理由，而就原確定裁定以其未合法表明再審
    事由，其再審之訴為不合法為由，而駁回其再審之訴，究有
    如何合於法定再審事由，則未據指明，依上開規定及說明，
    其再審之聲請為不合法，應予駁回。
三、據上論結，本件聲請為不合法。依行政訴訟法第283條、第
    278條第1項、第104條、民事訴訟法第95條、第78條，裁定
    如主文。
中    華    民    國    98    年    1     月    15    日
                    最高行政法院第四庭
                        審判長法官  劉  鑫  楨
                              法官  鄭  忠  仁
                              法官  黃  淑  玲
                              法官  劉  介  中
                              法官  曹  瑞  卿
以  上  正  本  證  明  與  原  本  無  異
中    華    民    國    98    年    1     月    16    日
                              書記官  吳  玫  瑩


司法院資訊處製作；財團法人民間司法改革基金會備份。
